臺灣高等法院刑事判決　　　　　　　　　　　　　九十一年度上訴字第一三四二號
　　上　訴　人
　　即　被　告　丁○○
　　　　　　　　丙○○
　　共　　　同
　　選任辯護人　莊秀銘
　　　　　　　　甘義平
　　　　　　　　王敏崧
右上訴人因違反廢棄物清理法案件，不服臺灣板橋地方法院九十一年度訴字第五一號
，中華民國九十一年四月十五日第一審判決（起訴案號：臺灣板橋地方法院檢察署九
十年度偵字第一九二三七號）提起上訴，本院判決如左：
    主  文
上訴駁回。
    事  實
一、丙○○前因違反稅捐稽徵法案件，經法院判決有期徒刑陸月確定，甫於民國（下
    同）八十九年六月三十日易科罰金執行完畢，仍不知悔改，與丁○○均明知其未
    領有主管機關核發之廢棄物清除、處理許可證，不得從事廢棄物清除、處理業務
    ，因丁○○受不知情之己○○委託，而以每日新台幣（下同）二千五百元之價格
    ，僱用具有犯意聯絡之丙○○駕駛ＣＡＴ─１２Ｏ型挖土機，於民國（下同）九
    十年十一月十二日，至台北縣樹林市○○路○段一Ｏ一巷六十二弄五十之二號旁
    之新生國有地上整地，丁○○因發現上址地面不平，又聯絡亦具有犯意聯絡之曳
    引車司機甲○○（未據起訴）及其餘不詳之成年司機駕駛曳引車前往上址傾倒廢
    磚塊、土石、玻璃碎片、廢塑膠桶及竹筷等廢棄物，再由丙○○駕駛挖土機將上
    開廢棄物推平、回填，適為台北縣警察局柑園派出所員警戊○○經過查獲。
二、案經台北縣警察局移送台灣板橋地方法院檢察署檢察官偵查起訴。
    理  由
一、被告丁○○、丙○○均坦承由丁○○僱用丙○○在上址駕駛挖土機整地之事實，
    惟均否認有何清除、處理廢棄物犯行，被告丁○○辯稱：因為地不平，屋主要我
    去找土來填，我就聯絡砂石車司機甲○○等人載良土來，並沒有載垃圾來，地上
    的廢棄物是我去的時候就有的，我只有請人倒一車良土，第二台車來就被警察查
    獲了云云；被告丙○○辯稱：我只負責整地，垃圾不是我們倒的，我去的時候就
  有的，至於丁○○有沒有叫人載良土過來，我不清楚，我在整地時，有看到一輛
    貨車來倒土，是倒良土，不是廢棄物云云。然查：
  (一)被告丁○○於警訊中自白：我本來是請丙○○駕挖土機將地面整平，剛好發現鋼
    樑鐵架底部土石不足，便到路旁攔砂石車進入傾倒，現場的廢棄物是我從路旁攔
    截路過之砂石車進入傾倒的，共倒了三輛，我於該地傾倒廢棄物並未經申請等語
    ，被告丙○○於警訊中供述：現場廢棄物是我未到之前就有，查獲當天上午九點
    有一部曳引車進來倒一車廢棄土，後來就沒有再倒了，我不知道車主是何人，我
    只知道他們也是受僱於丁○○到現場傾倒廢棄土等語，均坦承傾倒、處理廢棄物
    之行為，並與偵查中供述情節相符，核與證人即台北縣政府環境保護局稽查人員
    乙○○於原審暨本院到庭結證稱：我到達現場時，警方已經把人都帶回派出所，
    因為現場鐵板有延伸到廢棄物處，所以我們認定被告等在回填處理廢棄物，被告
    等在警局時也有坦承他們傾倒兩、三車的廢棄物，現場除建築廢棄物外，還有塑
    膠袋等一般廢棄物等語（見原審九十一年一月二十四日訊問筆錄、本院九十一年
    十月二十五日訊問筆錄），並經證人戊○○於原審暨本院到庭結證稱：我是經過
    現場距離一公里左右時，看到有貨車在倒東西，我約花三、四分鐘趕到現場，只
    剩下丙○○正駕駛挖土機，把磚塊及土推到河裡，當時丁○○人在鐵皮屋門口小
    客車裡面，照片有拍到挖土機前端的廢棄物，小卡車車頭前面並沒有堆良土，現
    場也沒有證人甲○○所說的細砂等語（見原審九十一年三月一日、四月二日筆錄
    、本院九十一年七月二十六日訊問筆錄），再參以證人己○○於本院調查時證稱
    ，在派出所警員來查時方發現有廢棄物等語（見本院九十一年七月二十六日訊問
    筆錄），益徵被告等於警訊、偵查中之自白為真，堪以採信，是以被告丁○○於
    原審審理暨本院時辯稱，僅聯絡司機甲○○前來傾倒良土，廢棄物是原來就有的
    云云，及證人甲○○於原審暨本院所稱，是被告丁○○叫我載去，但我載去的是
    良土跟細砂，堆在照片編號九右邊小卡車車頭的前方云云，均係臨案卸責之詞，
    尚難採信。
  (二)此外，復有現場照片十六張、台北縣政府環境保護局稽查紀錄附卷可稽，另有被
    告丁○○所有之挖土機一台（台北縣警察局樹林分局柑園派出所保管中）扣案可
    稽，被告等犯行堪予認定。
二、按依「事業廢棄物貯存清除處理方法及設施標準」第二條第一款至第四款規定，
    「貯存」係指事業廢棄物於清除、處理前，放置於特定地點或貯存容器、設施內
    之行為；「清除」係指事業廢棄物之收集、運輸行為；而「處理」係指：中間
    處理：指事業廢棄物在最終處置前，以物理、化學、生物、熱處理或其他處理方
    法，改變其物理、化學、生物特性或成分，達成分離、減積、去毒、固化或安定
    之行為；最終處置：指衛生掩埋、封閉掩埋、安定掩埋或海洋棄置事業廢棄物
    之行為；再利用：指事業機構產生之事業廢棄物自行、販賣、轉讓或委託做為
    原料、材料、燃料、填土或其他經中央主管機關及目的事業主管機關認定之用途
    行為，並應符合本標準規定者而言。故被告二人未依規定向主管機關申請領有許
    可證或核備文件，而聯絡曳引車載運廢棄物前來傾倒，並由丙○○駕駛挖土機將
    廢棄物予以推平、回填，應係犯廢棄物清理法第四十六條第一項第四款之未領有
    許可清除、處理廢棄物罪。被告二人與甲○○有犯意聯絡、行為分擔，均為共同
    正犯。又被告丙○○甫於八十九年六月三十日因違反稅捐稽徵法案件，執行有期
    徒刑六月完畢，有台灣高等法院檢察署刑案紀錄簡覆表在卷可稽，其於五年內再
    犯本件有期徒刑以上之罪，為累犯，應加重其刑。原審以上訴人等罪證明確，適
    用廢棄物清理法第四十六條第一項第四款，刑法第十一條前段、第二十八條、第
    四十七條規定，審酌被告二人未經許可在新生國有地上清除、處理廢棄物之犯罪
    動機、目的、手段，於九十年十一月十二日上午八時開始傾倒廢棄物整地，十時
    三十分許即為警查獲，犯罪時間非長，及犯罪後原於警訊、偵查中坦承犯行，於
    原審審理時避重就輕，辯稱僅傾倒良土，均未能坦承犯行，及被告丁○○供述其
    與曳引車司機之聯絡方式，態度並非至惡等一切情狀，就丁○○部分，處有期徒
    刑壹年貳月。就丙○○部分，處有期徒刑壹年參月。認事用法均無不合，量刑亦
    屬適當，上訴論旨，恣意指摘原判決不當，為無理由，均應予駁回。
三、至甲○○（五十九年十月四日生，身分證：Ｚ000000000號，籍設屏東
    縣佳冬鄉○○村○○路十號，居台北縣三峽鎮○○路三十六號三樓之二）是否違
    反廢棄物清理法，應由公訴人另行偵查，併此敘明。
據上論斷，應依刑事訴訟法第三百六十八條，判決如主文。
本案經檢察官朱兆民到庭執行職務
中    華    民    國    九十一    年      十一      月       二十七     日
                              臺灣高等法院刑事第八庭
                                  審判長法  官  陳  祐  治
                                        法  官  沈  宜  生
                                        法  官  楊  炳  禎
右正本證明與原本無異。
如不服本判決應於收受送達後十日內向本院提出上訴書狀，其未敘述上訴之理由者並
得於提起上訴後十日內向本院補提理由書（均須按他造當事人之人數附繕本）。
                                        書記官  廖  素  花
中    華    民    國    九十一    年      十二      月         二       日
附錄：本判決論罪科刑法條全文
廢棄物清理法第四十六條
  有下列情形之一者，處一年以上五年以下有期徒刑，得併科新臺幣三百萬元以下罰
  金：一  任意棄置有害事業廢棄物。
  二  事業負責人或相關人員未依本法規定之方式貯存、清除、處理或再利用廢棄物
      ，致污染環境。
  三  未經主管機關許可，提供土地回填、堆置廢棄物。
  四  未依第四十一條第一項規定領有廢棄物清除、處理許可文件，從事廢棄物貯存
      、清除、處理，或未依廢棄物清除、處理許可文件內容貯存、清除、處理廢棄
      物。
  五  執行機關之人員委託未取得許可文件之業者，清除、處理一般廢棄物者；或明
      知受託人非法清除、處理而仍委託。
  六  公民營廢棄物處理機構負責人或相關人員、或執行機關之人員未處理廢棄物，
      開具虛偽證明。
  無許可文件，以經營廢棄物清除、處理為常業者，處三年以上十年以下有期徒刑，
  得併科新臺幣九百萬元以下罰金。
